臺灣臺南地方法院刑事判決　　　　　　　　　　　　　九十一年度易字第四五六號
　　公　訴　人　臺灣台南地方法院檢察署檢察官
　　被　　　告　乙○○
右列被告因傷害案件，經檢察官提起公訴（九十一年度偵字第一八○一、一○五三號
），本院判決如左：
    主  文
乙○○違反法院依家庭暴力防治法所為禁止對甲○○○實施身體或精神上不法侵害及
禁止直接騷擾行為之裁定，處有期徒刑柒月；又連續違反法院依家庭暴力防治法所為
禁止對甲○○○、丙○○實施身體或精神上不法侵害及禁止直接對甲○○○騷擾行為
之裁定，處有期徒刑壹年，扣案之鐵板壹支沒收，應執行有期徒刑壹年陸月，扣案之
鐵板壹支沒收。
    事  實
一、乙○○與甲○○○（起訴書誤載為蔡王碧蓮）係夫妻，與丙○○為父女，彼此間
    具有家庭暴力防治法規定之家庭成員關係，緣乙○○前自民國六十六年間起即不
    斷毆打其妻甲○○○（六十六年間乙○○因傷害罪，以本院六十六年易字第八六
    ○號判決不受理；七十六年間乙○○復毆打甲○○○，經檢察官起訴，後因甲○○○撤回告訴，本院以七十六年度易字第四七三號判決不受理；八十一年間乙○○又毆打甲○○○，經本院以八十一年度易字第五○二三號判處有期徒刑四月，
    當年度易科罰金執行完畢；八十二年間乙○○再毆打甲○○○，甲○○○於偵查
    中撤回告訴，經台灣台南地方法院檢察署檢察官以八十二年度偵字第五二二○、
    五四九六號為不起訴處分；八十三年間乙○○又毆打甲○○○，經本院以八十三
    年度易字第二五八○號判決判處拘役三十日），又於民國九十年八月二十九日晚
    間十一時許，在台南市○區○○○路一段二巷十五號三樓家中毆打甲○○○成傷
    ，經本院判處拘役五十日確定，甲○○○即據此向本院聲請核發保護令，本院乃
    於九十年九月十九日核發九十年度家護字第四三二號通常保護令，並於同年月二
    十六日送達乙○○，命乙○○「不得對甲○○○及丙○○實施身體或精神上不法
    侵害之行為、不得直接或間接對甲○○○為騷擾行為」，保護令有效期間為一年
    。詎乙○○竟於於：
（一）九十年十月十日上午九時許，在台南市○○○路○段二巷十五號三樓家中，欲
      對甲○○○示好，而拉住自浴室走出之甲○○○，甲○○○不知發生何事，在
      多次受乙○○毆打之心理陰影下，乃緊張害怕，大喊救命，乙○○為阻止其大
      聲喊叫，遂以手摀住甲○○○口鼻，致其受有鼻子部位紅腫、左嘴角挫傷之傷
      害，嗣甲○○○掙脫逃往房間後，乙○○又追至房內，以棉被蓋住甲○○○，
      以此強暴之方法妨害甲○○○行使權利，並揚言「你再喊，我就用棉被蓋死你
      」，致甲○○○心生畏懼，危害甲○○○之安全，顯有對甲○○○實施身體及
      精神上不法侵害及直接騷擾等違反保護令內容之行為。
（二）乙○○又於九十一年二月七日晚上八時許，在前揭住所，因見甲○○○、丙○○正在觀看電視，丙○○未理會乙○○要其拿吹風機之要求，竟腦羞成怒，遂
      另行興起對甲○○○、丙○○實施身體及精神上不法侵害及直接騷擾等違反保
      護令內容及傷害之另一概括犯意，先持針線盒丟擲丙○○，並至陽台取出其所
      有之鐵板壹支，毆打欲開門逃出之丙○○，甲○○○見狀欲護住丙○○，亦遭
      乙○○持鐵板毆打，丙○○因而受有右手腕挫傷，甲○○○因此受有左手尺骨
      骨折、左膝及左足挫傷之傷害，乙○○顯有對甲○○○及丙○○實施身體或精
      神上不法侵害之行為及直接對甲○○○為騷擾等違反保護令內容之行為。
二、案經甲○○○、丙○○訴由台南市警察局第六分局報請臺灣台南地方法院檢察署
    檢察官偵查起訴。
      理    由
一、訊據被告乙○○對於右揭事實坦承不諱，核與被害人甲○○○、丙○○指訴情節
    相符，並有鐵板一支扣案可資佐證。此外，尚有被害人甲○○○受傷照片四張、
    診斷證明書二紙、丙○○診斷證明書一紙可稽，而被告前因對於被害人甲○○○
    實施家庭暴力行為，經本院以九十年家護字第四三二號民事裁定，命其不得對被
    害人甲○○○、丙○○實施身體或精神上不法侵害之行為，並不得對甲○○○為
    直接或間接騷擾行為，有效期間為一年，並有該民事裁定影本一份可證，本案事
    證明確，被告犯行可以認定。
二、核被告所為，係犯家庭暴力防治法第五十條第一款、第二款之違反保護令罪及刑
    法第二百七十七條第一項傷害罪、第三百零五條之恐嚇致生危害安全罪、第三百
    零四條妨害自由罪。被告於九十年十月十日上午九時許之犯行係一行為觸犯恐嚇
    罪、強制罪、傷害罪及違反保護令罪，屬一行為侵害數法益，獨犯數罪名，為想
    像競合犯，應從一較重之違反保護令罪處斷（檢察官就此部分漏未論及被告亦犯
    傷害罪，然被告此一傷害犯行既與違反保護令犯行為有裁判上一罪之想像競合關
    係，自為本院審理範圍，附此敘明）。再被告於九十一年二月七日晚上八時許之
    犯行係一行為觸犯傷害罪及違反保護令罪，亦為想像競合犯，應從較重之違反保
    護令罪處斷；又其當日分別對被害人甲○○○、丙○○為違反保護令之行為，時
    間緊接、犯罪構成要件相同，顯係基於概括犯意所為，為連續犯，應論以一罪並
    加重其刑。被告分別於九十年十月十日上午九時許、九十一年二月七日晚上八時
    許為違反保護令之行為，二者時間相差約達四個月，被告於偵查及本院審理中亦
    自承多次毆打被害人、違反保護令之犯行原因均不同，顯見其於本案中不同時日
    所為之違反保護令之犯意個別、行為互異，為不同二罪，應分論併罰。爰審酌被
    告與被害人係分屬夫妻、父女關係，被告不僅毆打配偶，更多次不顧法院所發禁
    止實施家庭暴力等禁制令，致被害人飽受驚嚇及侵害之受害程度及被告犯後並無
    悔悟等一切情狀，分別就其違反保護令犯行量處如主文所示之刑及定其應執行刑
    （公訴人以被告多次且長期毆打配偶，置妻女長期陷於恐怖環境中，惡性重大，
    就本案具體求處五年重刑，然查被告多次毆打配偶之犯行多在家庭暴力防治法施
    行前，且有經配偶原諒撤回告訴，亦有經判決有罪、處罰完畢者，有事實欄所述
    之各該判決、不起訴處分書等附於九十年度偵字第一一七二七號卷內可證，是被
    害人甲○○○就被告從前之傷害犯行既願宥恕，而被害人甲○○○未宥恕被告之
    其餘傷害犯行，被告亦已經接受法律制裁，本院認將被告多年前之毆妻犯行納入
    量刑之參考而判處被告有期徒刑五年尚屬過重，爰判如主文所示之刑，附此敘明
    ），以資懲儆。扣案之鐵板一支，為被告所有、供犯罪所用之物，應予沒收。
據上論斷，應依刑事訴訟法第二百九十九條第一項前段，家庭暴力防治法第五十條第
一款、第二款，刑法第十一條前段、第五十六條、第二百二十七條第一項、第三百零
四條、第三百零五條、第五十五條、第五十一條第五款、第三十八條第一項第二款，
判決如主文。
本案經檢察官曲鴻煜到庭執行職務。
中      華      民      國      九十一      年      四    月  二十三    日
                              臺灣臺南地方法院刑事第五庭
                                      法  官  石家禎
右正本證明與原本無異。
如不服本判決應於送達後十日內向本院提出上訴狀。
                                      書記官  凌昇裕
中      華      民      國      九十一      年      四    月  二十三    日
附錄本案論罪科刑法條全文：
刑法第二百七十七條第一項：傷害人之身體或健康者，處三年以下有期徒刑、拘役或
                          一千元以下罰金。
家庭暴力防治法第五十條
違反法院依第十三條、第十五條所為之下列裁定者，為本法所稱之違反保
護令罪，處三年以下有期徒刑、拘役或科或併科新台幣十萬元以下罰金︰
一  禁止實施家庭暴力行為。
二  禁止直接或間接騷擾、接觸、通話或其他連絡行為。
三  命遷出住居所。
四  遠離住居所、工作場所、學校或其他特定場所。
五  命完成加害人處遇計畫：戒癮治療、精神治療、心理輔導或其他治療
    、輔導。
